【裁判字號】    98,訴,1652
【裁判日期】    990224
【裁判案由】    妨害風化
【裁判全文】
臺灣高雄地方法院刑事判決              98年度訴字第1652號
公  訴  人  臺灣高雄地方法院檢察署檢察官
被      告  甲○○
選任辯護人  張賜龍律師
            陳靜娟律師
上列被告因妨害風化案件，經檢察官提起公訴（98年度偵字第15
396 號），本院合議庭裁定由受命法官獨任進行簡式審判程序，
判決如下：
    主  文
甲○○犯圖利容留性交、猥褻罪，處有期徒刑伍月，如易科罰金
，以新臺幣壹仟元折算壹日。緩刑年，並應向國庫支付新臺幣
拾貳萬元。扣案如附表一所示之物均沒收。
    事  實
一、甲○○為址設高雄市三民區○○○路446 號「昔日情緣美容
    」負責人，竟基於意圖使女子與他人為猥褻、性交而媒介、
    容留以營利之犯意，於民國97年7 月間某日起至98年4 月10
    日被查獲時止，在上址媒介並容留已成年女子葉瑜等人為
    周家平、邱國維、李資群等不特定男客提供全身赤裸按摩洗
    澡（俗稱泰國洗）及使前揭男客得以性器插入其性器（俗稱
    全套）之猥褻、性交行為，代價為每40分鐘收費新臺幣（下
    同）1,500 元，女子可分得800 至900 元，甲○○則收取餘
    額以營利。嗣於98年4 月10日下午3 時38分許，為警持搜索
    票前往上址進行搜索而查獲上情，並扣得如附表一所示之物
    。
二、案經鳳山憲兵隊報請臺灣高雄地方法院檢察署檢察官偵查起
    訴。
    理  由
一、本件被告甲○○所犯為死刑、無期徒刑或最輕本刑為3 年以
    上有期徒刑以外之罪，其於準備程序中就被訴事實為有罪之
    陳述，經法官告知簡式審判程序之旨，並聽取公訴人及被告
    之意見後，依刑事訴訟法第273 條之1 第1 項規定，裁定由
    受命法官獨任進行簡式審判程序。
二、上開事實，業據被告於本院審理時坦承不諱，核與證人葉
    瑜、周家平、高偉恩、邱國維、李資群、程炳棠、王若蘋、
    謝博淳、吳高鳴分別於警詢、偵查中之證述相符，並有鳳山
    憲兵隊搜索扣押筆錄、扣押物品目錄表、高雄市政府警察局
    函附卷可稽，及附表一所示之物扣案足憑，足認被告上開自
    白核與事實相符，是本件事證明確，被告上開犯行，堪以認
    定。
三、按刑法第231 條於88年4 月21修正後，其第1 項所規定「意
    圖使男女與他人為性交或猥褻之行為」，已成為本罪之主觀
    不法構成要件，亦即意圖使男女與他人為性交或猥褻之行為
    ，係屬行為人之主觀意圖，而非客觀之行為，故行為人若兼
    有使男女為性交及猥褻之意圖，自應併論之，無高、低度行
    為吸收之關係（臺灣高等法院暨所屬法院90年法律座談會刑
    事類提案第7 號著有決議可供參考）。本件被告既提供該店
    之房間供葉瑜與男客周家平、邱國維、李資群進行前述泰
    國洗及性交易等性交、猥褻行為，核其所為，係犯刑法第23
    1 條第1 項之圖利容留性交、猥褻罪。其圖利媒介並進而容
    留女子與男客為猥褻、性交行為，媒介之低度行為應為容留
    之高度行為所吸收，不另論罪。再立法者針對特定刑罰規範
    之構成要件，已預設該犯罪行為之本質係持續實行之複數行
    為，具備反覆、延續之行為特徵，而將之總括或擬制為一個
    構成要件之集合犯行為，因其刑法評價上為構成要件之行為
    單數，認應僅成立一罪，則行為人基於概括之犯意，在密切
    接近之一定時、地持續實行之複次行為，倘依社會通念，於
    客觀上認為符合一個反覆、延續性之行為觀念者，於刑法評
    價上，即應僅成立一罪，學理上所稱「集合犯」之職業性、
    營業性或收集性等具有重複特質之犯罪均屬之，例如經營、
    從事業務、收集、販賣、製造、散布等行為概念者是（最高
    法院95年臺上字第1079號判決要旨參照）。本件被告基於營
    利之目的，於97年7 月間某日起至98年4 月10日遭查獲時止
    ，在上址容留成年女子與不特定男客為性交行為，僅係基於
    單一營利之意圖，且在密切接近之一定時間及空間內反覆從
    事性質類似之犯行，在行為概念上，縱有多次容留性交以營
    利之舉措，仍應評價認係包括一罪之集合犯，僅論以一罪。
    爰審酌被告等假藉經營美容諮詢之名，行色情營業之實，容
    留、媒介女子與他人為猥褻、性交，並從中牟取利益，其行
    為破壞社會善良風氣，惡性非輕；惟念其犯後終知坦承犯行
    ，態度尚可，且營運期間僅半年，規模尚非至鉅，及其犯罪
    動機、智識、經濟狀況等一切情狀，認公訴檢察官求處有期
    徒刑5 月，尚屬妥適，爰判決如主文所示之刑，並考量其犯
    罪情狀，諭知以1,000 元折算1 日之易科罰金折算標準，以
    資懲儆。
四、又被告前未曾因故意犯罪受有期徒刑以上刑之宣告，有臺灣
    高等法院被告前案紀錄表1 紙在卷可按，其因一時失慮，偶
    罹刑典，且於本院已知坦承犯行，非無悔意，態度尚可，經
    此偵審程序及罪刑之宣告，當知所警惕，信無再犯之虞，本
    院因認所宣告之刑以暫不執行為適當，爰併予宣告緩刑3 年
    ，以啟自新；另考量被告除前開緩刑之宣告外，另有賦予其
    一定負擔之必要，爰依刑法第74條第2 項第4 款規定，諭知
    被告應向國庫支付12萬元，以示警惕。
五、扣案如附表一所示之物，為被告所有，且係供本件妨害風化
    犯行所用，業據被告供陳在卷，爰均依刑法第38條第1 項第
    2 款之規定沒收之；另扣案如附表二所示之物，因無證據證
    明與本件妨害風化犯行有關，爰不予宣告沒收，附此敘明。
據上論斷，應依刑事訴訟法第273 條之1 第1 項、第284 條之1
、第299 條第1 項前段，刑法第231 條第1 項前段、第41條第1
項前段、第38條第1 項第2 款、第74條第1 項第1 款、第2 項第
4 款，刑法施行法第1 條之1 ，判決如主文。
本案經檢察官余彬誠到庭執行職務。
中    華    民    國    99    年     2    月    24    日
                  刑事第十五庭  法  官    王俊彥
如不服本判決應於收受判決後10日內向本院提出上訴書狀，並應
敘述具體理由。其未敘述上訴理由者，應於上訴期間屆滿後20日
內向本院補提理由書(均須按他造當事人之人數附繕本)「切勿逕
送上級法院」。
以上正本證明與原本無異。
中    華    民    國    99    年     2    月    24    日
                                書記官    黃園芳
┌──────────────────────────┐
│附表一：                                            │
├──┬────────────┬──────┬───┤
│編號│物品名稱                │數量（單位）│所有人│
├──┼────────────┼──────┼───┤
│ 1  │美容師名冊筆記本        │   1  本    │甲○○│
├──┼────────────┼──────┼───┤
│ 2  │美容師從業守則          │   1  張    │甲○○│
├──┼────────────┼──────┼───┤
│ 3  │各型車輛車號            │   5  張    │甲○○│
├──┼────────────┼──────┼───┤
│ 4  │客人滿意度紀錄表        │   3  張    │甲○○│
├──┼────────────┼──────┼───┤
│ 5  │客戶資料表              │   2  張    │甲○○│
├──┼────────────┼──────┼───┤
│ 6  │美容師上班手冊          │   1  本    │甲○○│
├──┼────────────┼──────┼───┤
│ 7  │電動門遙控器            │   6  個    │甲○○│
└──┴────────────┴──────┴───┘
┌──────────────────────────┐
│附表二：                                            │
├──┬────────────┬──────┬───┤
│編號│物品名稱                │數量（單位）│所有人│
├──┼────────────┼──────┼───┤
│ 1  │營利事業登記證影本      │   1  張    │甲○○│
├──┼────────────┼──────┼───┤
│ 2  │高雄法院裁定書          │   1  張    │甲○○│
├──┼────────────┼──────┼───┤
│ 3  │美容師陳薇庄身分證影本  │   1  張    │甲○○│
├──┼────────────┼──────┼───┤
│ 4  │美容師張豔秋身分證影本  │   1  張    │甲○○│
├──┼────────────┼──────┼───┤
│ 5  │美容師葉瑜身分證影本  │   1  張    │甲○○│
├──┼────────────┼──────┼───┤
│ 6  │美容師王怡蘋身分證影本  │   1  張    │甲○○│
├──┼────────────┼──────┼───┤
│ 7  │客戶賴炫琨駕照正本      │   1  張    │甲○○│
├──┼────────────┼──────┼───┤
│ 8  │客戶洪銘鴻駕照正本      │   1  張    │甲○○│
└──┴────────────┴──────┴───┘
附錄本案論罪法條：
中華民國刑法第231條
（圖利使人為性交或猥褻罪）
意圖使男女與他人為性交或猥褻之行為，而引誘、容留或媒介以
營利者，處5 年以下有期徒刑，得併科10萬元以下罰金。以詐術
犯之者，亦同。
公務員包庇他人犯前項之罪者，依前項之規定加重其刑至二分之
一。

司法院資訊處製作；財團法人民間司法改革基金會備份。
